【裁判字號】    99,易,198
【裁判日期】    990209
【裁判案由】    傷害等
【裁判全文】
臺灣臺中地方法院刑事判決               99年度易字第198號
公  訴  人  臺灣臺中地方法院檢察署檢察官
被      告  甲○○
上列被告因傷害等案件，經檢察官提起公訴（98年度偵字第1861
0號、第25705號、第26346號），本院判決如下：
    主    文
甲○○犯恐嚇危害安全罪，處罰金新臺幣仟元，如易服勞役，
以新臺幣壹仟元折算壹日。
其餘被訴部分公訴不受理。
    犯罪事實
一、甲○○與王依亭前為男女朋友，甲○○因認王依亭之友人乙○○無端介入其與王依亭之感情，遂心生不滿，竟基於恐嚇
    危害安全之犯意，於民國98年6月9日凌晨3時許，在王依亭
    之友人住處內，以王依亭持用之門號0000000000號行動電話
    撥打乙○○持用之0000000000號行動電話，以加害生命之事
    向乙○○恫稱：「你如果不出面向我道歉，大家走著瞧，我
    會找人去廟東找你麻煩。」、「你知不知道北屯區的殯儀館
    在哪裡，還是要在大肚山找個位子給你。」等語，致乙○○
    心生畏懼，足生損害於安全。
二、案經臺中縣警察局豐原分局報請臺灣臺中地方法院檢察署檢
    察官偵查起訴。
    理    由
壹、有罪部分：
一、程序部分：
    按被告以外之人於偵查中向檢察官所為陳述，除顯有不可信
    之情況者外，得為證據，刑事訴訟法第159條之1第2項定有
    明文。偵查中對被告以外之人（包括證人、鑑定人、告訴人
    、被害人及共同被告等）所為之偵查筆錄，或被告以外之人
    向檢察官所提之書面陳述，性質上均屬傳聞證據。惟現階段
    刑事訴訟法規定檢察官代表國家偵查犯罪、實施公訴，依法
    其有訊問被告、證人及鑑定人之權，證人、鑑定人且須具結
    ，而實務運作時，檢察官偵查中向被告以外之人所取得之陳
    述，原則上均能遵守法律規定，不致違法取供，其可信度極
    高，故被告以外之人前於偵查中已具結而為證述，除反對該
    項供述得具有證據能力之一方，已釋明顯有不可信之情況外
    ，不宜以該證人未能於審判中接受他造之反對詰問為由，即
    遽指該證人於偵查中之陳述不具證據能力。再按92年9月1日
    施行之刑事訴訟法，已酌採英美法系之傳聞法則，於第159
    條第1項明定被告以外之人，於審判外之言詞或書面陳述，
    除法律有規定者外，不得作為證據，用以保障被告之反對詰
    問權。而本法所規定傳聞法則之例外，其中就被告以外之人
    於偵查中向檢察官所為之陳述，因檢察官代表國家偵查犯罪
    時，原則上當能遵守法定程式，且被告以外之人如有具結能
    力，仍應依法具結，以擔保其係據實陳述，故於第159條之1
    第2項明定「除顯有不可信之情況者外」，得為證據；又被
    告以外之人於檢察事務官、司法警察官或司法警察調查中所
    為之陳述，基於實體發現真實之訴訟目的，依第159條之2規
    定，如與審判中之陳述不符時，經比較結果，其先前之陳述
    ，相對「具有較可信之特別情況」，且為證明犯罪事實存否
    所「必要」者，或於審判中有第159條之3所列死亡等原因而
    無法或拒絕陳述之各款情形之一，經證明其調查中所為陳述
    絕對「具有可信之特別情況」，且為證明犯罪事實之存否所
    「必要」者，亦例外地賦與證據能力。是所謂「顯有不可信
    性」、「相對特別可信性」與「絕對特別可信性」，係指陳
    述是否出於供述者之真意、有無違法取供情事之信用性而言
    ，故應就偵查或調查筆錄製作之原因、過程及其功能等加以
    觀察其信用性，據以判斷該傳聞證據是否有顯不可信或有特
    別可信之情況而例外具有證據能力，並非對其陳述內容之證
    明力如何加以論斷，二者之層次有別，不容混淆（最高法院
    94年度臺上字第629號裁判要旨可資參照）。而查，本件公
    訴人、被告甲○○對於本院就後述實體部分所引之證人證詞
    ，於本院審理中均不爭執證據能力，猶未對之釋明有何顯不
    可信之情況，且證人等均經檢察官諭令具結在案，其等證詞
    之可信性亦已獲確保，且本院審酌其等之內容，均非不法取
    得或有違法取供之情事，亦均適宜為本案證據，依前開說明
    ，就後述實體部分所引之證人證詞自具有證據能力。
二、實體部分：
  (一)上開事實，業經被告甲○○於本院審理中坦承不諱，核與證
    人即被害人乙○○、證人王依亭於偵訊中證述被告甲○○如
    何持證人王依亭所使用之門號0000000000號行動電話撥打證
    人乙○○持用之0000000000號行動電話，並以前揭言詞加以
    恐嚇等經過情節相符，堪信被告甲○○上開自白應與事實相
    合，而可採信，並足資採為其論罪科刑之依據。本案事證明
    確，被告甲○○犯行洵堪認定。
  (二)核被告甲○○所為係犯刑法第305條恐嚇危害安全罪。爰審
    酌被告甲○○犯罪後已於本院審理中坦承犯行，悔意殷殷，
    並已努力改過，乃證人乙○○於本院審理中亦陳稱：希望給
    他機會，不要留下前科，同意給被告判罰金刑，請判輕一點
    ，我有看到被告改變，他真的知道自己錯了等語（被告甲○○聞後復即當庭向證人乙○○致謝），有本院審理筆錄在卷
    可按，及公訴人請求科以妥適之刑等一切情狀，量處如主文
    所示之刑，並諭知如易服勞役之折算標準。
乙、公訴不受理部分：
一、公訴意旨另稱：被告甲○○於98年6月9日上午6、7時許，在
    臺中縣豐原市○○路243巷8號附近公園，基於傷害之犯意，
    徒手毆打告訴人丙○○之頭頸部，致丙○○受有頭部損傷、
    、左臉頰挫傷合併顏面骨骨折、下嘴唇擦傷及頸部擦傷等傷
    害。嗣又於同日上午8時許，在臺中市西屯區龍洋巷47號外
    之不特定人得以自由出入之公開場所，基於公然侮辱之犯意
    ，對乙○○辱罵「你是被人幹爽的」、「幹你娘」等語，足
    以損害乙○○之名譽。
二、按告訴乃論之罪，告訴人於第一審辯論終結前，得撤回其告
    訴；又告訴經撤回者，法院應諭知不受理之判決，刑事訴訟
    法第238條第1項，及第303條第3款條分別定有明文。
三、本件被告甲○○因傷害及公然侮辱案件，經檢察官提起公訴
    ，認被告甲○○分別係犯刑法第277條第1項之傷害罪嫌及同
    法第309條第1項之公然侮辱罪嫌，依同法第287條第1項前段
    、第314條之規定均須告訴乃論。茲據告訴人丙○○於第一
    審辯論終結前之99年1月25日具狀、告訴人乙○○於於第一
    審辯論終結前之99年2月3日當庭聲明並具狀撤回其等之告訴
    ，揆諸前開說明，爰就被告甲○○此部分被訴之犯行為諭知
    不受理之判決。
據上論斷，應依刑事訴訟法第299條第1項前段、第303條第3款，
刑法第305條、第42條第3項，刑法施行法第1條之1第1項、第2項
前段，判決如主文。
本案經檢察官張容珊到庭執行職務。
中    華    民    國    99    年    2     月    9     日
                  刑事第十八庭  法  官  林世民
以上正本證明與原本無異。
如不服本判決應於收受判決後10日內向本院提出上訴書狀，並應
敘述具體理由；其未敘述上訴理由者，應於上訴期間屆滿後20日
內向本院補提理由書（均須按他造當事人之人數附繕本）「切勿
逕送上級法院」。
                                書記官  紀俊源
中    華    民    國    99    年    2     月    9     日
附錄論罪科刑法條：
中華民國刑法第305條
以加害生命、身體、自由、名譽、財產之事，恐嚇他人致生危害
於安全者，處 2 年以下有期徒刑、拘役或 3 百元以下罰金。
刑法施行法第1之1條
中華民國九十四年一月七日刑法修正施行後，刑法分則編所定罰
金之貨幣單位為新臺幣。
九十四年一月七日刑法修正時，刑法分則編未修正之條文定有罰
金者，自九十四年一月七日刑法修正施行後，就其所定數額提高
為三十倍。但七十二年六月二十六日至九十四年一月七日新增或
修正之條文，就其所定數額提高為三倍。

司法院資訊處製作；財團法人民間司法改革基金會備份。
